臺灣士林地方法院民事裁定
111年度亡字第28號
聲  請  人  臺灣士林地方檢察署檢察官
上列聲請人聲請宣告朱希哲死亡事件，本院裁定如下：
    主  文
准對失蹤人朱希哲（男、民國00年0 月00日出生、身分證統一編
號：Z000000000號、籍設臺北市○○區○○街00號3 樓之1 臺北○○○○
○○○○○、原住○○市○○區○○○路000號）為宣告死亡之公示催告。
該失蹤人應於本公示催告最後揭示於法院公告處、資訊網路及其
他適當處所之翌日起六個月內，向本院陳報現尚生存，如不陳報
，本院將宣告其為死亡。
無論何人，凡知該失蹤人之生死者，均應於上開期間內，將其所
知之事實，陳報本院。
    理  由
一、按失蹤人失蹤滿7 年後，法院得因利害關係人或檢察官之聲
    請，為死亡之宣告；失蹤人為80歲以上者，得於失蹤滿3 年
    後，為死亡之宣告，民法第8 條第1 項、第2 項定有明文。
    又法院准許宣告死亡之聲請者，應公示催告。前項公示催告
    ，準用第130 條第3 項至第5 項之規定。但失蹤人滿百歲者
    ，其陳報期間，得定為自揭示之日起二個月以上。家事事件
    法第156 條第1 項、第3 項亦有明定。
二、本件聲請意旨略以：依臺北○○○○○○○○○函稱本件失蹤人朱希
    哲（男、民國00年0 月00日出生、身分證統一編號：Z00000
    0000號）年逾80歲，自民國97年8 月29日列報為失蹤人口，
    迄今行方不明已逾3 年，業已屆失蹤人口得為死亡宣告之法
    定期間，爰依法聲請死亡宣告等語。
三、本件聲請人上揭主張，業經聲請人向各機關查詢失蹤人朱希
    哲個人戶籍資料、三親等、人壽保險、個人任職董監事、信
    用卡申請、前案紀錄、所得及財產資料、入出境、國籍資料
    等件，均未發現有該失蹤人仍生存活動之情形，並提出臺北
    ○○○○○○○○○110 年11月30日北市大戶登字第1106008100號函
    附之戶籍謄本、戶籍登記資料、80歲以上行方不明人口社會
    生活軌跡資料比對紀錄、失蹤人口系統身分證集中查詢資料
    、臺北市政府社會局110 年11月3 日北市社老字第11031533
    02號函、新北市政府殯葬管理處110 年10月29日新北殯館字
    第1105080714號函、內政部移民署110 年10月29日移署資字
    第1100111480號函、臺北市殯葬管理處110 年11月4 日北市
    殯儀二字第1103013997號函等件可憑。並有個人戶籍資料查
    詢結果、三親等資料查詢結果、己身一親等資料查詢結果、
    高額壽險資訊連結作業、個人任職董監事、信用卡正附卡資
    訊、全國刑案資料查註表、稅務電子閘門財產所得調件明細
    表、入出境資訊連結作業、內政部111 年1 月25日台內戶字
    第1110005184號函等件可證。本件失蹤人朱希哲經臺北○○○○
    ○○○○○承辦人員於97年8 月28日發現失蹤，並在同年月29日
    報警協尋至今均未尋獲，有前揭失蹤人口系統身分證集中查
    詢資料可憑，堪認朱希哲於97年8 月28日已失蹤，失蹤當時
    為逾80歲之人，至今已逾失蹤法定期間（3年），則聲請人
    請求對其為死亡宣告之公示催告，即無不合，應予准許。
四、依家事事件法第156 條裁定如主文。
中　　華　　民　　國　　111 　年　　4 　　月　　13　　日
                  家事庭法  官  詹朝傑
以上正本係照原本作成。
如不服本裁定，應於送達後10日內向本院提出抗告狀。　　　　
中　　華　　民　　國　　111 　年　　4 　　月　　13　　日
                        書記官  辛旻熹